臺灣桃園地方法院刑事判決　　　　　　　　　　　　　九十年度易字第二九二二號
　　公　訴　人　臺灣桃園地方法院檢察署檢察官
　　被　　　告　甲○○
右列被告因違反著作權法案件，經檢察官提起公訴（九十年度偵字第一九四四０號）
，本院判決如左：
    主  文
甲○○連續擅自以出租之方法侵害他人之著作財產權，處有期徒刑陸月，如易科罰金
，以參佰元折算壹日。緩刑肆年。
扣案盜版光碟片「少林足球」肆套（共捌片）、「千鈞一刻」伍套（共拾片）、「尖
峰時刻二」貳套（共肆片）、「神鬼大反撲」玖套（共拾捌片），均沒收。
    事  實
一、甲○○係桃園縣平鎮市○○路雙連二段一四七號、一四九號「雙連錄影帶店」負
    責人，明知其於民國九十年九月十五日，向年籍姓名均不詳之成年男子購得之光
    碟片計「少林足球」四套八片、「千鈞一刻」五套十片、「尖峰時刻二」二套四
    片、「神鬼大反撲」九套十八片均係未經合法授權，由不詳之人擅自重製之盜版
    物品，為侵害得利影視股份有限公司（下稱得利公司）著作權之物，竟仍意圖營
    利，並基於侵害得利公司上開著作權之概括犯意，自民國九十年九月十五日起至
    同年十月十八日止，連續在上址錄影帶店內，以每次新台幣（下同）六十元代價
    ，將上開盜版物出租予不特定顧客觀覽營利；而以此方式，侵害上開著作權人之
    著作權。嗣於九十年十月十八日下午四時許，為得利公司職員丙○○會同警員，
    持搜索票在上址當場查獲，並扣得上開盜版光碟片共二十套四十片。
二、案經得利公司訴由桃園縣警察局平鎮分局報請台灣桃園地方法院檢察署檢察官偵
    查起訴。
    理  由
一、訊據被告甲○○固不否認於右揭時地，為警查獲「少林足球」、「千鈞一刻」、
    「尖峰時刻二」、「神鬼大反撲」等盜版光碟共二十套四十片之事實，惟否認有
    何違反著作權法犯行。辯稱：光碟片放在抽屜裡，是要自己看的，沒有要出租云
    云。經查，右揭事實，業據告訴代理人丙○○在警訊中指稱：我們公司經客戶反
    應後，即派員偽裝客戶至該出租店承租到盜版光碟等語，且扣案盜版光碟上有電
    腦條碼，被告店內之電腦並有九十年九月十五日將上開光碟片建檔之記載，有查
    獲現場、電腦螢幕、查獲光碟等照片共六張在卷可稽，此外復有上開盜版光碟片
    扣案可資佐證。被告又辯稱：電腦建檔和光碟片條碼都是查到當天警察叫我做的
    ，好配合他們辦案云云，姑不論此為承辦警員乙○○所否認，即若被告真未出租
    上開盜版光碟片，衡情自清猶恐不及，豈有配合他人誣指自己犯罪之理？況如上
    開盜版光碟片僅供被告自己觀覽，非做出租之用，則每種影片各買一套即已足用
    ，何需各有數套？足見被告所辯為卸責之詞，不足採信。綜上所述，本件事證明
    確，被告犯行已堪認定。
二、核被告甲○○所為，係犯著作權法第九十二條之以出租方法侵害他人之著作財產
    權罪。其先後多次犯行，時間緊接，所犯構成要件相同罪名，顯係基於概括犯意
    而為，應依連續犯之規定以一罪論。爰審酌被告並無前科，有台灣桃園地方法院
    檢察署刑案資料查註記錄表一紙附卷可稽，素行尚稱良好，其犯罪之動機、手段
    、本件查扣光碟片數量不多，所生危害尚微，及被告犯後並未坦承犯行，猶多所
    飾詞遮掩，態度難認良好等一切情狀，量處如主文所示之刑，並諭知易科罰金之
    折算標準，以示懲儆。末查被告前未曾受有期徒刑以上刑之宣告，有右刑案資料
    查註紀錄表可稽，此次一時失慮，偶罹刑典，經此偵審教訓，應知警惕而無再犯
    之虞，本院因認暫不執行其刑為當，爰併宣告緩刑四年，用啟自新。扣案光碟片
    共二十套四十片均為被告所有供犯罪所用之物，依刑法第三十八條第一項第二款
    規定沒收。
據上論斷，應依刑事訴訟法第二百九十九條第一項前段，著作權法第九十二條，刑法
第十一條前段、第五十六條、第四十一條第一項前段、第七十四條第一款、第三十八
條第一項第二款，罰金罰鍰提高標準條例第二條，判決如主文。
本案經檢察官柯怡如到庭執行職務。
中        華        民        國    九十一    年    三    月    廿九    日
                                  臺灣桃園地方法院刑事第五庭
                                      法  官      陳彥宏
右正本證明與原本無異
如不服本判決書應於送達後十日內向本院提出上訴狀
                                      書記官      翁其良
中       華         民        國   九十一    年    三    月    二十九   日
論罪法條：著作權法第九十二條
擅自以公開口述、公開播送、公開上映、公開演出、公開展示、改作、出租或其他方
法侵害他人之著作財產權者，處三年以下有期徒刑，得併科新台幣十五萬元以下罰金
。
